臺灣橋頭地方法院刑事判決
                                    110年度審易字第722號
公  訴  人  臺灣橋頭地方檢察署檢察官
被      告  曾柏瑞


上列被告因恐嚇案件，經檢察官提起公訴（110 年度偵字第4620
號），本院判決如下：
    主  文
曾柏瑞犯恐嚇危害安全罪，處拘役肆拾日，如易科罰金，以新臺
幣壹仟元折算壹日。
扣案之狼牙棒外型手電筒壹支沒收。
    事  實
一、曾柏瑞於民國110 年2 月1 日上午7 時37分許，駕駛車牌號
    碼000-0000號自用小客車（下稱A 車）沿高雄市左營區左營
    大路由北往南方向行駛，行經該路段與介壽路路口時，因道
    路縮減，而與沿同向行駛在右側，由姚博淵駕駛車牌號碼00
    0-0000號自用小客車（下稱B 車）發生擦撞後，姚博淵仍繼
    續行駛離去，曾柏瑞遂在高雄市左營區左營大路及介壽路口
    停等紅燈時，見姚博淵駕駛B 車行駛其後方慢車道停等紅燈
    ，竟基於恐嚇危安之犯意，持具狼牙棒外型手電筒（下簡稱
    手電筒）下車，並走向姚博淵駕駛B 車旁向姚博淵稱：「ㄎㄟ
    ˋ三小啦！你現在是ㄎㄟˋ三小啦（台語）」等語，致姚博淵認
    曾柏瑞係持電擊棒欲對其攻擊，因而心生畏懼，足生危害於
    其生命、身體安全，隨即打電話報警。嗣經警到場後，當場
    扣得曾柏瑞所有之上開手電筒1 支，而查悉上情。
二、案經姚博淵訴由高雄市政府警察局左營分局報告臺灣橋頭地
    方檢察署檢察官偵查起訴。
    理  由
壹、程序部分
　　按傳聞法則之重要理論依據，在於傳聞證據未經當事人之反
    對詰問予以核實，乃予排斥，惟若當事人已放棄對原供述人
    之反對詰問權，於法院審判時表明同意該等傳聞證據可作為
    證據，基於證據資料愈豐富，愈有助於真實發現之理念，並
    貫徹刑事訴訟法修法加重當事人進行主義之精神，確認當事
    人對於證據能力有處分權之制度，傳聞證據經當事人同意作
    為證據，法院認為適當者，亦得為證據。本案檢察官、被告
    曾柏瑞於本院審理時已表示對於本判決後引之證據均同意有
    證據能力（見本院卷第39頁），本院復斟酌該等證據（含供
    述、非供述證據），並無任何違法取證之不適當情形，亦無
    顯有不可信之情況，且經本院於審理期日提示予檢察官、被
    告辨認、宣讀或告以要旨而為合法調查，以之作為證據使用
    係屬適當，自得採為認定事實之證據。
貳、實體部分
一、訊據被告固坦承有於上揭時、地，持手電筒下車，並向告訴
    人姚博淵出言：「ㄎㄟˋ三小啦！你現在是ㄎㄟˋ三小啦（台語）
    」等語之事實，惟矢口否認有何恐嚇之犯行，辯稱：我沒有
    要恐嚇，我只是想下車防衛自己，告訴人應該不會害怕云云
    ，經查：
  ㈠被告與告訴人於上揭時、地，發生車輛擦撞糾紛，被告遂在
    高雄市左營區左營大路及介壽路口停等紅燈時，持手電筒下
    車，走向告訴人駕駛B 車旁向姚博淵稱：「ㄎㄟˋ三小啦！你
    現在是ㄎㄟˋ三小啦（台語）」等語，業據被告坦認在卷（見
    偵卷第9 至11頁；本院卷第39至40頁、62頁），核與證人即
    告訴人於警詢、偵訊及本院審理中之證述情節互有相符（見
    偵卷第13至16頁、第65至66頁；本院卷第57至62頁），並有
    被告放置該手電筒在A 車駕駛座之蒐證照片2 張、扣案手電
    筒照片1 張、行車紀錄器錄影畫面截圖3 張、高雄市政府警
    察局左營分局扣押筆錄、扣押物品目錄表、臺灣橋頭地方檢
    察署檢察事務官勘驗報告、檢察官勘驗筆錄、高雄市政府警
    察局勤務指揮中心受理110 報案紀錄單、高雄市政府警察局
    左營分局道路交通事故現場圖各1 份、A 車、B 車遭擦撞採
    證照片13張、被告提出修車估價單1 紙等在卷可憑（見偵卷
    第19至23頁、第25至27頁、第51至53頁、第77至79頁、第87
    至93頁），此部分之事實，應先堪以認定。
  ㈡告訴人於警詢中證稱：被告手持電擊棒往我駕駛座方向走來
    ，已經使我心生畏懼，後來雙方各自解釋。但被告一直電擊
    棒跟我解釋，讓我心生畏懼，因而報警處理等語（見偵卷第
    15頁），於偵查中證稱：被告拿棍子下車我就嚇到了，言語
    部分沒有恐嚇我等語（見偵卷第65至66頁），於本院審理中
    則證稱：被告拿像電擊棒那樣的棍子讓我感到害怕，言語的
    部分沒有恐嚇我，就像是在吵我有撞到他等語（見本院卷第
    58至62頁）。是告訴人非因被告陳述上開言詞而畏懼，而係
    因被告持具電擊棒或棍棒外型之長條物下車，朝告訴人駕駛
    之車輛而來，致告訴人因此心生畏懼等情，迭據告訴人於警
    詢、偵訊及本院審理中證述明確，觀之告訴人此部分證述始
    終一致，無歧異或反覆不一之處，就被告之行為、舉止及言
    詞描述之細節復屬詳細，亦表達並無因被告陳述上開言詞而
    心生畏懼等情以觀，可見告訴人尚非全然為被告不利之證述
    ，且告訴人與被告素不相識，無仇隙等情，亦據告訴人於警
    詢中證述在卷（見偵卷第16頁），僅因偶然發生行車糾紛，
    難認告訴人有甘冒誣告及偽證罪責而設詞誣攀被告之必要；
    另佐以告訴人事後隨即報警之舉動，有上揭高雄市政府警察
    局勤務指揮中心受理110 報案紀錄單可佐，益徵告訴人證述
    其因此心生畏懼，堪以採信。
  ㈢再者，被告所持扣案之手電筒為全黑金屬材質，質地堅硬，
    外觀類似狼牙棒之形狀，未伸長前全長34公分、寬3.4 公分
    、旋轉伸長後總長為44.4公分等情，業經本院當庭勘驗明確
    ，有扣案物照片、本院勘驗筆錄、勘驗照片等附卷可佐（見
    警卷第21頁；本院卷第62頁、第72-1至72-3頁），堪以認定
    。是自被告所持該手電筒外型以觀，極易使人認為係金屬棍
    棒類型之物體，客觀上足對人之生命、身體安全構成威脅，
    而具有危險性，足認告訴人證述當時認被告係持電擊棒或棍
    棒朝其走來等語，並非無稽。
  ㈣按刑法第305 條之恐嚇危害安全罪，係指單純以將來加害生
    命、身體、自由、名譽、財產之事，恐嚇他人致生危害於安
    全者而言，復所謂恐嚇，祇須行為人以足以使人心生畏怖之
    情事告知他人即為已足，不以恐嚇者真有加害之意思，或實
    際有實施加害之行為為必要，其通知危害之方法並無限制，
    凡一切以直接之言語、舉動，或其他足使被害人理解其意義
    之方法或暗示其如不從將加危害，而使被害人心生畏怖者，
    均應包括在內，而該言語或舉動是否足以使他人生畏怖心，
    應依社會一般觀念衡量之，如行為人之言語、舉動，依社會
    一般觀念，均認係惡害之通知，而足以使人生畏怖心時，即
    可認屬恐嚇。查被告持上開狼牙棒外型手電筒，加諸其口出
    上開較為激動之言詞，衡諸一般人置於此種將予危害生命、
    身體之恫嚇行為時，均當心生畏怖，誠為常情，況告訴人亦
    明確證稱其因被告上開舉動而心生畏懼等語，隨即亦有報警
    之舉動，堪認被告確係基於恐嚇危害安全之犯意為上開舉措
    ，其行為該當恐嚇危害安全之犯行已明。
  ㈤至被告雖辯稱：持該手電筒係為防衛自己，沒有恐嚇意思云
    云，然被告係持該手電筒下車旋即前往告訴人駕駛之車輛，
    在被告下車前，告訴人與被告間並無任何互動，告訴人亦未
    下車，抑或持任何武器與被告發生衝突，有臺灣橋頭地方檢
    察署檢察事務官勘驗報告及行車紀錄器錄影畫面截圖附卷可
    憑（見警卷第21至23頁；偵卷第51至52頁、第93頁），自難
    認被告是時有面臨任何不法之侵害而需持武器防衛自身安全
    之必要，益認被告所為顯係欲透過該等舉動，致告訴人心生
    畏懼甚明，足認被告上開所辯，並非可採。
  ㈥綜上，被告上開所辯，顯屬事後卸責之詞，不足採信。本案
    事證明確，被告犯行堪以認定，應依法論科。
二、論罪科刑：
  ㈠核被告所為，係犯刑法第305 條之恐嚇危害安全罪。
  ㈡爰審酌被告僅因行車糾紛，竟不思以和平、理性方式與告訴
    人溝通、處理，而以上揭方式恫嚇告訴人，，致生危害於生
    命、身體安全，造成告訴人心理恐懼，顯見其欠缺尊重他人
    之觀念，法治觀念尚屬薄弱，行為實屬不該；另參以被告犯
    後猶否認犯行之態度，不思反省其所為，兼衡被告本案犯罪
    動機、目的、手段、情節、告訴人所受危害程度、被告自述
    教育程度、工作、經濟狀況及家庭生活狀況（見本院卷第67
    頁）等一切情狀，量處如主文所示之刑，並諭知易科罰金之
    折算標準。
三、沒收：
　　按供犯罪所用、犯罪預備之物或犯罪所生之物，屬於犯罪行
    為人者，得沒收之，刑法第38條第2 項前段定有明文。扣案
    之手電筒1 支，為被告所有且供其本案犯罪所用之物，業據
    被告供承在卷（見警卷第9 至11頁），爰依刑法第38條第2 
    項前段之規定，宣告沒收之。
據上論斷，應依刑事訴訟法第299 條第1 項前段，判決如主文。
本案經檢察官蔡婷潔提起公訴，檢察官鍾葦怡到庭執行職務。
中　　華　　民　　國　 111　　年　　3 　　月　　14　　日
                  刑事第四庭    法  官  陳芸葶
以上正本證明與原本無異。
如不服本判決應於收受送達後20日內向本院提出上訴書狀，並應
敘述具體理由；如未敘述上訴理由者，應於上訴期間屆滿後20日
內向本院補提理由書（均須按他造當事人之人數附繕本）「切勿
逕送上級法院」。
中　　華　　民　　國　　111 　年　　3 　　月　　14　　日
 　　　　　　　　　　　　　　　 書記官　黃昰澧
附錄本案論罪科刑法條
中華民國刑法第305條
以加害生命、身體、自由、名譽、財產之事恐嚇他人，致生危害
於安全者，處 2 年以下有期徒刑、拘役或 9 千元以下罰金。